ACORDAO-COMPLETO-2367993

ACÓRDÃO DE RELAÇÃO

ACÓRDÃO DE RELAÇÃO 8073/2019 ATA 31/2019 - SEGUNDA CÂMARA

Acórdão 8073/2019-TCU-Segunda Câmara
	Os Ministros do Tribunal de Contas da União ACORDAM, por unanimidade, com fundamento nos arts. 1º, inciso V, e 39, inciso II, da Lei 8.443/1992, c/c os arts. 1º, inciso VIII, 143, inciso II, 259, inciso II, e 260 do Regimento Interno/TCU e no art. 3º, §§ 6º e 7º, da Resolução/TCU 206/2007, em considerar prejudicada a apreciação das alterações de concessão de pensão militar a seguir relacionadas, por inépcia dos atos, sem prejuízo de fazer a seguinte determinação, de acordo com os pareceres emitidos nos autos:
1. Processo TC-Processo 012.836/2019-2 (PENSÃO MILITAR) 
	1.1. Interessados: Albanize Sodre dos Santos (XXX.492.368-XX) ; Antonio Sodré dos Santos (XXX.989.198-XX) ; Jacqueline Sotero Lopes Coelho (XXX.062.093-XX) ; Marcia Maria Ramos do Nascimento (XXX.080.464-XX) ; Maria Senhora Ferreira Nascimento (XXX.036.714-XX) ; Maria da Conceição Garcia Sodré (XXX.149.408-XX) ; Marilucia Coelho Lopes (XXX.698.025-XX) ; Marluce Lopes dos Santos (XXX.006.134-XX) ; Marta Maria Ramos do Nascimento (XXX.538.204-XX) ; Mércia Maria Ramos do Nascimento (XXX.459.784-XX) ; Paulo Antonio Sodré dos Santos (XXX.983.318-XX) ; Raian Gabriel F. Batalha (XXX.205.692-XX) ; Sue Hellen Sodré dos Santos (XXX.065.738-XX) ; Umbelina de Lacerda Batalha (XXX.710.282-XX) ; Vilma da Conceição dos Santos (XXX.706.407-XX) ; Vilma da Conceição dos Santos (XXX.706.407-XX) ; Wellington Benedito Sodré dos Santos (XXX.369.128-XX) ; Willians Sodré dos Santos (XXX.983.228-XX) .
	1.2. Órgão/Entidade: Subdiretoria de Inativos e Pensionistas - MD/CA.
	1.3. Relator: Ministro-Substituto Marcos Bemquerer Costa.
	1.4. Representante do Ministério Público: Procurador Rodrigo Medeiros de Lima.
	1.5. Unidade Técnica: Secretaria de Fiscalização de Pessoal (Sefip) .
	1.6. Representação legal: não há.
	1.7. Determinação:
	1.7.1. à Subdiretoria de Inativos e Pensionistas do Comando da Aeronáutica que registre os atos inicial e de alteração de concessão de pensão militar dos interessados no Sistema E-Pessoal e submeta-os a registro no prazo de 30 (trinta) dias, a contar da ciência desta deliberação.

Segunda Câmara

Albanize Sodre dos Santos (XXX.492.368-XX); Antonio Sodré dos Santos (XXX.989.198-XX); Jacqueline Sotero Lopes Coelho (XXX.062.093-XX); Marcia Maria Ramos do Nascimento (XXX.080.464-XX); Maria Senhora Ferreira Nascimento (XXX.036.714-XX); Maria da Conceição Garcia Sodré (XXX.149.408-XX); Marilucia Coelho Lopes (XXX.698.025-XX); Marluce Lopes dos Santos (XXX.006.134-XX); Marta Maria Ramos do Nascimento (XXX.538.204-XX); Mércia Maria Ramos do Nascimento (XXX.459.784-XX); Paulo Antonio Sodré dos Santos (XXX.983.318-XX); Raian Gabriel F. Batalha (XXX.205.692-XX); Sue Hellen Sodré dos Santos (XXX.065.738-XX); Umbelina de Lacerda Batalha (XXX.710.282-XX); Vilma da Conceição dos Santos (XXX.706.407-XX); Vilma da Conceição dos Santos (XXX.706.407-XX); Wellington Benedito Sodré dos Santos (XXX.369.128-XX); Willians Sodré dos Santos (XXX.983.228-XX).

ACORDAO-COMPLETO-2393031

Acórdão de Relação 775/2020 - Primeira Câmara

Acórdão de Relação

Primeira Câmara

MARCOS BEMQUERER

não há.

Procurador Rodrigo Medeiros de Lima.

PENSÃO MILITAR (PMIL)

Secretaria de Fiscalização de Pessoal (Sefip).